# **ALAN LIMÓN PÉREZ**

## **DETALLES PERSONALES**

Nombre Alan Limón Pérez

Dirección

San Juan del Rio, 76803

Número de teléfono (llamadas)

427-272-72-14

**WhatsApp** 

427-288-18-77

Correo electrónico

alan.limon.p@gmail.com

LinkedIn

www.linkedin.com/in/alan-limón-pérez0096

Sitio web

https://alan-limon-webpage.glitch.me

Soy un desarrollador frontend apasionado por la creación de interfaces de usuario atractivas y funcionales. tengo un enfoque especial en el diseño responsivo que garantiza una experiencia óptima en todos los dispositivos.

Domino frameworks y bibliotecas modernas como Bootstrap y Angular, lo que me permite construir aplicaciones web interactivas y escalables. También tengo experiencia con Astro, lo que me permite desarrollar aplicaciones rápidas y eficientes.

## **EDUCACIÓN**

Ingeniería en tecnologías de la información.

ene. 2019 - ago. 2023

Universidad Tecnológica de San Juan del Rio, San Juan del Rio Queretaro

#### **EXPERIENCIA LABORAL**

Servicio Tecnico

ene. 2022 - Presente

MXCOMP, san juan del rio Querétaro

- Creación de nuevas sentencias SQL para obtener información de la base de datos del servidor de mantenimiento.
- Actualización del código de la aplicación y cambios en el frontend relacionados con diferentes promociones por temporada del año.
- Soporte a los empleados en la resolución de problemas técnicos con sus equipos.
- Resolución de incidencias en la base de datos.

#### Maestro de Inglés

ago. 2022 - abr. 2023

Universidad Azteca, San Juan del Rio Querétaro

- Planificación y preparación de lecciones y actividades educativas que sean adecuadas para el nivel y las necesidades de los estudiantes.
- Enseñar a los estudiantes a comprender, hablar, leer y escribir en inglés, utilizando diferentes métodos y técnicas de enseñanza.
- Evaluar el progreso de los estudiantes mediante la realización de exámenes, tareas y otros trabajos, y proporcionar retroalimentación y apoyo adicional cuando sea necesario.

**Pasante** ene. 2021 - abr. 2021

KALTEX, san juan del rio Queretaro

- Desarrollo de una aplicación web para la monitorización de telares industriales durante mis pasantías en Kaltex.
- Utilización el stack de tecnologías MEAN (MongoDB, Express.js, Angular y Node.js) en el desarrollo de la aplicación web.
- Trabajo con un equipo Scrum, participando en reuniones diarias, retrospectivas y sprint reviews.

# HABILIDADES DE IT

Mongo DB

Express js

Angular

React

Node js

Javascript

RESTful APIs

Git

#### IDIOMAS

inglés español ● ● ●